臺灣嘉義地方法院刑事判決　　　　　　　96年度訴緝字第44號
公　訴　人　臺灣嘉義地方法院檢察署檢察官
被　　　告　甲○○
　　　　　　　　　　（現另案在臺灣嘉義監獄鹿草分監執行中
上列被告因違反毒品危害防制條例案件，經檢察官提起公訴（九
十五年度毒偵字第九八五號），被告於準備程序中就被訴事實為
有罪之陳述，經本院合議庭裁定由受命法官改依簡式程序審理，
判決如下：
    主  文
甲○○施用第一級毒品，累犯，處有期徒刑拾月，扣案附表編號
一海洛因玖包沒收銷燬之，附表編號二至編號五所示之物均沒收
；又施用第二級毒品，累犯，處有期徒刑陸月。應執行有期徒刑
壹年貳月，扣案附表編號一海洛因玖包沒收銷燬之，附表編號二
至編號五所示之物均沒收。
    事  實
一、甲○○前於民國九十二年間因施用毒品案件，經本院以九十
    二年度毒聲字第二二九號裁定令入戒治處所施以強制戒治，
    嗣於九十三年三月三十日執行完畢。復因犯轉讓第一級毒品
    罪經本院於九十二年十一月十一日以九十二年度訴字第四一
    三號判決處有期徒刑一年四月確定，又因犯施用第一級毒品
    罪及第二級毒品罪經臺灣臺南地方法院於九十三年八月十六
    日以九十三年度訴字第六二四號判決分別處有期徒刑七月及
    三月，並定執行刑為九月確定，上開三罪經定應執行有期徒
    刑二年確定，而於九十五年三月三日縮刑期滿執行完畢。詎
    仍不知悔改，於強制戒治執行完畢釋放後五年內，分別基於
    施用第一級毒品海洛因、第二級毒品甲基安非他命之犯意，
    於九十五年七月二十日上午四、五時許，在嘉義縣大林鎮○
    ○路三四四巷三六號友人住處，以注射針筒內放置第一級毒
    品海洛因加注射用水稀釋後注射之方式，施用第一級毒品海
    洛因一次；另於同日上午某時許，在上開處所內，以將第二
    級毒品甲基安非他命放入玻璃球內，以火燒烤吸食甲基安非
    他命煙霧之方式，施用第二級毒品甲基安非他命一次。嗣於
    九十五年七月二十日下午一時許，為警持搜索票搜索上址時
    ，扣得海洛因九包（含袋毛重二十五點九四公克）、注射針
    筒二十一支、橡膠軟管一支、電子磅秤一台、密封分裝袋十
    包等物，並經甲○○同意採尿送驗後，其尿液檢驗結果呈嗎
    啡及甲基安非他命陽性反應，始悉上情。
二、案經嘉義縣警察局民雄分局報請臺灣嘉義地方法院檢察署檢
    察官偵查起訴。
    理  由
一、本件係經被告甲○○於準備程序當庭表示認罪，而經本院裁
    定以簡式審判程序加以審理，則依據刑事訴訟法第二百七十
    三條之二、同法第一百五十九條第二項之規定，不適用傳聞
    法則有關限制證據能力之相關規定，合先敘明。
二、訊據被告甲○○對於上開犯罪事實均坦承不諱，佐以被告於
    九十五年七月二十日下午一時五十三分許、同日下午三時三
    十分許（同一日採尿送驗二次），經警得其同意採尿送驗，
    其結果呈嗎啡陽性（按施用海洛因後，經人體之水解代謝作
    用，會呈嗎啡陽性反應）及甲基安非他命陽性反應等情，有
    長榮大學確認報告（檢體編號：NＺ00000000000號 ）、高雄
    市立凱旋醫院濫用藥物尿液檢驗報告（檢體編號為：95民A5
    1 號）各一份、代號與真實姓名對照表二份在卷可佐，且扣
    案疑似海洛因之物品九包，經送鑑定結果確含有海洛因成份
    ，其中海洛因淨重十八點五三公克（空包裝總重二點六二公
    克），此有法務部調查局九十五年八月二十四日調科壹字第
    180002345 號鑑定通知書一份在卷足憑；並有扣案海洛因九
    包、注射針筒二十支（扣案二十一支注射針筒，其中一支為
    洪椒昭所有）、電子磅秤一台、密封分裝袋十包等扣案可資
    佐證，是上開補強證據，已足資擔保被告前述自白之真實性
    ，核與事實相合，可信為真實。此外，被告前於九十二年間
    因施用毒品案件，經本院以九十二年度毒聲字第二二九號裁
    定送強制戒治，於九十三年三月三十日執行完畢釋放等情，
    有臺灣高等法院被告前案紀錄表、臺灣嘉義地方法院檢察署
    刑案資料查註紀錄表各一份在卷可參，是被告於強制戒治執
    行完畢釋放後，五年內再犯施用毒品罪，自應依法論罪科刑
    。
三、查海洛因、甲基安非他命分別為毒品危害防制條例所定之第
    一級、第二級毒品。故核被告所為，係犯毒品危害防制條例
    第十條第一項之施用第一級毒品罪及同條例第十條第二項之
    施用第二級毒品罪；其施用前持有海洛因、甲基安非他命之
    低度行為，為施用之高度行為所吸收，均不另論罪。又所犯
    上開施用第一級毒品、施用第二級毒品二罪，犯意各別，行
    為互殊，應分論併罰。再被告前因轉讓第一級毒品罪，經本
    院以九十二年度訴字第四一三號判決處有期徒刑一年四月確
    定，又因犯施用第一級毒品罪及第二級毒品罪經臺灣臺南地
    方法院以九十三年度訴字第六二四號判決分別處有期徒刑七
    月及三月確定，上開三罪經定應執行有期徒刑二年確定，而
    於九十五年三月三日縮刑期滿執行完畢等情，有前述臺灣嘉
    義地方法院檢察署刑案資料查註紀錄表、臺灣高等法院被告
    前案紀錄表各一份附卷可按，其於有期徒刑之執行完畢五年
    以內，故意再犯本案有期徒刑以上之罪，係屬累犯，應依刑
    法第四十七條第一項規定，分別加重其刑。爰審酌被告國中
    肄業之智識程度，前曾因施用毒品經強制戒治程序，竟未思
    悔改，顯然缺乏禁絕毒害決心，以及施用毒品犯行係屬戕害
    自身健康之行為，尚未危害他人，且被告於本院審理中坦承
    犯行，態度尚稱良好等一切情狀，分別量處如主文所示之刑
    ，並定其應執行之刑，以資懲儆。
四、又按在中華民國九十六年罪犯減刑條例施行前，經通緝而未
    於中華民國九十六年十二月三十一日以前自動歸案接受偵查
    、審判或執行者，不得依本條例減刑，中華民國九十六年罪
    犯減刑條例第五條定有明文，故本條例施行前所通緝之被告
    ，於本條例施行後未自動歸案者，即不得予以減刑。查中華
    民國九十六年罪犯減刑條例於九十六年七月十六日施行，本
    件被告甲○○於九十六年五月七日經本院以九十六年嘉院龍
    刑緝字第七六號通緝書通緝，嗣於九十六年十一月二十日為
    警緝獲，有本院通緝書、嘉義縣警察局通緝案件移送書及檢
    送之調查筆錄在卷可稽，故本件被告於中華民國九十六年罪
    犯減刑條例施行前遭本院通緝，於該條例施行後復未自動歸
    案，至九十六年十一月二十日始為警緝獲，與應予以減刑之
    要件不符，是本件被告上揭施用毒品犯行雖均於九十六年四
    月二十四日以前所為，依法自不得減刑，附此敘明。
五、末查，扣案疑似海洛因九小包，確含有海洛因成份，業如前
    述，應依毒品危害防制條例第十八條第一項前段規定沒收銷
    燬之；而上開毒品外包裝袋九個，既係被告所有，用於包裹
    第一級毒品，防其裸露、逸出、潮濕，便於持有藉以施用，
    亦為被告供本件施用第一級毒品所用之物。再扣案注射針筒
    二十一支，其中二十支為被告所有，另電子磅秤一台、分裝
    袋十包，均係被告所有，供本件施用或預備施用第一級毒品
    所用之物，均經被告於警詢、本院審理中供述甚明，惟均非
    屬專供施用毒品所用之器具，應依刑法第三十八條第一項第
    二款規定，宣告沒收之。至扣案之橡膠軟管一條、注射針筒
    一支，依被告供述非其所有，均為搜索時之在場人洪椒昭所
    有，亦無其他證據證明為被告所有之物，自不予宣告沒收。
據上論斷，應依刑事訴訟法第二百七十三條之一第一項、第二百
九十九條第一項前段，毒品危害防制條例第十條第一項、第二項
、第十八條第一項前段，刑法第十一條、第四十七條第一項、第
五十一條第五款、第三十八條第一項第二款，判決如主文。
本案經檢察官蔡彥守到庭執行職務。
中　　華　　民　　國　　96　　年　　11　　月　　30　　日
                  刑事第一庭    法　官　黃琴媛
上列正本證明與原本無異。
如不服本判決，應於判決送達後十日內向本院提出上訴狀，上訴
書狀依法應敘述具體理由，如未敘述具體理由者，應於上訴期間
屆滿後二十日內補提理由書於本院（均應附繕本）。
中　　華　　民　　國　　96　　年　　11　　月　　30　　日
                           　　書記官　李彩娥
附錄本件論罪科刑法條：
毒品危害防制條例第10條
施用第一級毒品者，處 6 月以上 5 年以下有期徒刑。
施用第二級毒品者，處 3 年以下有期徒刑。
附表：
 ┌──┬────┬────────────┬─────────┬──────────┐
 │編號│品    名│數量或重量              │用途暨性質        │適用法條            │
 ├──┼────┼────────────┼─────────┼──────────┤
 │一  │海洛因九│淨重十八點五三公克（空包│第一級毒品海洛因  │依毒品危害防制條例第│
 │    │小包    │裝重二點六二公克）。    │                  │十八條第一項前段沒收│
 │    │        │                        │                  │銷燬之              │
 │    │        │                        │                  │                    │
 │    │        │                        │                  │                    │
 ├──┼────┼────────────┼─────────┼──────────┤
 │二  │上揭海洛│九個                    │被告所有，用於包裹│依刑法第三十八條第一│
 │    │因外包裝│                        │毒品，防其裸露、逸│項第二款沒收。      │
 │    │袋      │                        │出、潮濕，便於持有│                    │
 │    │        │                        │，藉以施用第一級毒│                    │
 │    │        │                        │品。              │                    │
 │    │        │                        │                  │                    │
 ├──┼────┼────────────┼─────────┼──────────┤
 │三  │注射針筒│二十支（其中二支使用過、│被告所有，供施用及│依刑法第三十八條第一│
 │    │        │十八支未使用過）        │預備供施用海洛因之│項第二款沒收。      │
 │    │        │                        │物                │                    │
 ├──┼────┼────────────┼─────────┼──────────┤
 │四  │分裝袋  │十包                    │被告所有，預備用於│依刑法第三十八條第一│
 │    │        │                        │包裹毒品，防其裸露│項第二款沒收。      │
 │    │        │                        │、逸出、潮濕，便於│                    │
 │    │        │                        │持有，藉以施用第一│                    │
 │    │        │                        │級毒品。          │                    │
 │    │        │                        │                  │                    │
 ├──┼────┼────────────┼─────────┼──────────┤
 │五  │電子磅秤│一台                    │被告所有，供施用海│依刑法第三十八條第一│
 │    │        │                        │洛因之物          │項第二款沒收。      │
 └──┴────┴────────────┴─────────┴──────────┘
